【裁判字號】    94,聲,3304
【裁判日期】    950331
【裁判案由】    聲明異議
【裁判全文】
臺灣高雄地方法院刑事裁定              94年度聲字第3304號
聲  請  人  甲○○
即  受刑人
上列聲明人因偽造文書等案件，對於臺灣高雄地方法院檢察署檢
察官93年度執更岸字第61號執行指揮命令聲明異議，本院裁定如
下：
      主  文
異議駁回。
    理  由
一、聲明意旨略以：聲明人即受刑人甲○○（下稱受刑人）於民
    國92年11月4 日因偽造文書等5 罪經本院裁定應執行有期徒
    刑3 年確定，並經台灣高雄地方法院檢察署檢察官簽發執行
    指揮書該執行指揮書並載明以累犯執行。然按中華民國刑法
    第47條受有期徒刑之執行完畢，或受無期徒刑或有期徒刑一
    部之執行而赦免後，5 年以內再犯有期徒刑以上之罪者，為
    累犯，刑法第47條定有明文。受刑人前因煙毒、麻藥等案件
    經法院判處有期徒刑11年4 月，於82年8 月入監執行，至87
    年10月27日假釋付保護管束，於保護管束期間所犯偽造文書
    等5 罪之犯罪時間為88年8 月26日至88年10月20日，核與累
    犯之要件不符，檢察官以累犯為執行指揮實有未當，且因現
    行法令對於累犯與再犯之受刑人所設假釋條件差異頗大，故
    依法聲明異議。
二、按受刑人或其法定代理人或配偶，以檢察官執行之指揮為不
    當者，得向諭知該裁判之法院聲明異議，刑事訴訟法第484
    條定有明文。又裁判除關於保安處分者外，於確定後執行之
    ，刑事訴訟法第456 條前段定有明文，是裁判一經確定，非
    依法定程序，不能停止其執行之效力；又執行機關對於審判
    機關所為之裁判，無審查內容之權，故裁判是否違法，並非
    執行機關所得過問（最高法院87年度台抗字第80號判決可資
    參照）。
三、經查：受刑人前因違反肅清煙毒條例及違反麻醉藥品管理條
    例案件，經法院判處有期徒刑9 年6 月確定，自83年3 月24
    日起入監執行，至87年10月27日縮短刑期假釋（縮刑期滿日
    為93年5 月23日）。詎其於假釋期間，又因妨害公務案件，
    經台灣高等法院高雄分院以89年度上易字第1245號判處有期
    徒刑4 月確定；因妨害自由、傷害、恐嚇案件，經台灣屏東
    地方法院以89年度訴字第649 號判處有期徒刑1 年2 月、6
    月、4 月，並定執行刑1 年10月確定；因偽造文書案件，經
    本院以89年度訴字第2988號判處有期徒刑10月確定。被告所
    犯前開5 罪經先後確定，並為本院以92年度聲字第2875號裁
    定，應執行有期徒刑3 年等事實，有前開判決、裁定及卷附
    台灣高等法院被告前案紀錄表各1 紙可憑。本院為前開定執
    行刑之裁定後，台灣高雄地方法院檢察署檢察官即以93年執
    更岸字第61號執行指揮書指揮執行，亦有台灣屏東監獄出具
    之執行指揮書回證1 紙可憑。又台灣高等法院高雄分院89年
    度上易字第1245號判決、台灣屏東地方法院89年度訴字第64
    9 號判決及本院以89年度訴字第2988號判決均認定被告為累
    犯，固經各該判決主文及理由欄載明，受刑人雖對於伊餘個
    該案件中是否構成累犯有所爭執，然因前開判決均已確定，
    依法檢察官即應依裁判之內容予以執行，對於審判機關所為
    之裁判，並無權限審查裁判之內容是否違法，苟受刑人對於
    確定判決是否違法有所爭執，自應依非常上訴等程序為救濟
    ，本件檢察官依確定判決之內容為執行並無不當，受刑人之
    聲請於法即有未合，應予駁回。
據上論斷，應依刑事訴訟法第486 條，裁定如主文。
中    華    民    國    95    年    3     月    31    日
                        刑事第七庭   法  官    卓立婷
以上正本證明與原本無異。
如不服本裁定，應於送達後5日內，向本院提出抗告狀。
中    華    民    國    95    年    4     月     3    日
                                      書記官   李春慧


司法院資訊處製作；財團法人民間司法改革基金會備份。
